【裁判字號】    97,易,1056
【裁判日期】    971231
【裁判案由】    竊盜
【裁判全文】
臺灣高雄地方法院刑事判決              97年度易字第1056號
公  訴  人  臺灣高雄地方法院檢察署檢察官
被      告  甲○○
上列被告因竊盜案件，經檢察官提起公訴（97年度偵字第21728
號），本院判決如下：
    主    文
甲○○犯攜帶兇器竊盜罪，處有期徒刑捌月。扣案之老虎鉗壹把
，沒收。
    事    實
一、甲○○被告前於民國（下同）88年間因竊盜案件，經本院以
    88年易字第4190號判決，判處有期徒刑8 月；台灣高等法院
    高雄分院以89年度上易字第166 號判決上訴駁回確定，並於
    90年7 月15日執行完畢，翌（16）日出監（不構成累犯）。
    詎仍不知悔改，意圖為自己不法之所有，於民國（下同）97
    年7 月30日下午5 時30分許，在高雄縣六龜鄉中興村（荖濃
    溪東側大津往六龜方向）台27線省道第13.5公里處第5 號橋
    下方，持客觀上足對人之生命、身體、安全構成威脅而具有
    危險性之老虎鉗1 把，剪斷丁○○所有（由其子丙○○看管
    ）電纜線1 條（長13.4公尺，價值約新台幣〈下同〉1200元
    ）而竊取得手，並置放於其駕駛車號CEK-600 重型機車上，
    嗣同（30）日下午7 時10分許，在上址因警巡邏認形跡可疑
    ，經盤問查獲，並當場扣得該電纜線1 條及老虎鉗1 把。
二、案經高雄縣政府警察局六龜分局移送臺灣高雄地方法院檢察
    署檢察官偵查起訴。
    理    由
一、本判決理由所援用之證據資料（含供述證據及非供述證據）
    ，被告、公訴人於本院言詞辯論終結前，對其證據能力均不
    爭執（參本院1 卷第17反頁），本院審酌上開證據之作成，
    並無違法或不當情形，且與本案待證事實相關，適當作為證
    據，依刑事訴訟法第159 條之5 第2 項、第1 項之規定，認
    均有證據能力。
二、訊據被告矢口否認上開犯行，辯稱：伊不是故意要去剪斷別
    人電纜線，當時有部分電纜線埋在泥土裡面，伊認為是別人
    不要的等語。惟查：
  (一)被告上開竊盜犯行，業經被告於警詢坦承：有以扣案老虎鉗
    1 把，在上開5 號橋下游竊取的等語；並於偵訊時坦承：（
    該電纜線）應該是有人的等語明確（參警卷第2 、3 頁，偵
    卷第8 頁），與告訴人丙○○於警詢證稱：被告上開時地所
    竊取之電纜線1 條，就是在伊家裡田園所竊得，因該電纜線
    接頭處有3 處裸銅線長約10公分，是在這次卡枚基颱風過境
    前，伊將抽水機馬達與電纜線拆除，並將馬達搬回家，且該
    條電纜線中間有一段因96年間被盜剪過，伊再買1 條來用黑
    色膠帶將電纜線兩端包住，所以一眼就看出是伊家裡所有等
    語明確（參警卷第5 頁），參核相符。此外，並有上開移送
    機關搜索扣押筆錄、扣押物品收據及目錄表、扣押物品清單
    、丙○○贓物認領保管單各1 份、現場照片18紙在卷可稽，
    且有上開電纜線1 條、行竊工具老虎鉗1 把扣案足憑。是被
    告上開自白，核與卷內積極證據印證相符，堪認實在。
  (二)被告雖以上開情詞置辯。惟查：
    1.證人丙○○於本院審理時具結證稱：從台27號省道旁第5
      號橋的電線桿拉到伊蓮霧園之電纜線，是伊田園馬達要抽
      水灌溉使用的，伊家土地離抽水馬達約100 公尺，電纜線
      是伊家裡的，電線是伊在保管，但土地是伊父親在管等語
      明確；且與證人丙○○之父丁○○於本院審理中具結證稱
      ：上開蓮霧園尚由伊配偶耕種，有拉電纜線，伊請鄉民代
      表拉的，包括申請電戶及裝配費用都是伊付款的，颱風、
      雨水季節，大約今（97）年農曆3 月23日媽祖生日後會拆
      掉馬達，到農曆立冬後才會把馬達裝上，留在原地之電纜
      線等雨水期過後，還要再使用等語明確（參本院2 卷第18
      反、42正反頁），印證相符，堪予採信。則被告所辯：該
      條電纜線已沒有人要云云，核屬不實。
    2.再被告雖聲請證人丙○○於本院審理時證稱：上開電纜線
      伊已經不要了，任何人都可以撿拾；當時警察告訴伊說竊
      盜罪是非告訴乃論之罪，不論伊是否告訴都要移送，說伊
      與被告事後和解就沒事了等語（參本院2 卷第19正頁）；
      惟證人丙○○同時證稱：伊父親沒有說不要（使用）了，
      因為伊當時被偷覺得很氣憤，後來被告向伊道歉了等語明
      確（參本院2 卷第19反、20正頁），所述已有矛盾；且證
      人即警員楊旗年於本院審理中具結證述：伊在上開時地巡
      邏查到被告時，有問被告說該條電纜線在何處偷的，被告
      才帶伊去上開竊盜現場，是果園使用抽水馬達之電纜線，
      被告說用扣案之老虎鉗剪的；丙○○到現場就表示那電纜
      線是他家的，他確實有提出告訴，他沒有說電纜線是他家
      不要的等語明確（參本院2 卷第29、30頁）。參諸證人丁○○於本院同時證稱：伊沒有說上開電纜線不要，只是電
      纜線留在園地，雨水期過後還要使用等語明確（參本院2
      卷第42頁反），二者印證相符。足見上開電纜線為丁○○
      所有，並未拋棄所有權。至丙○○於警詢確以保管人立場
      提出告訴，其事後因受被告道歉和解，始翻稱：電纜線已
      棄而不用云云，並非事實，自無從為被告有利之認定。
  (三)綜上所述，被告確有攜帶兇器竊盜犯行，事證明確，堪以認
    定，應予依法論科。
二、按刑法第321 條第1 項第3 款之攜帶兇器竊盜罪，係以行為
    人攜帶兇器竊盜為其加重條件，此所謂兇器，其種類並無限
    制，凡客觀上足對人之生命、身體、安全構成威脅，具有危
    險性之兇器均屬之，且祇須行竊時攜帶此種具有危險性之兇
    器為已足，並不以攜帶之初有行兇之意圖為必要，且不以取
    出兇器犯之為必要（最高法院79年台上字第5253號判例、94
    年台上字第3149號判決意旨參照）。本件扣案之老虎鉗1 把
    ，能用之剪斷各種電纜線等金屬器物，為鐵製，質地堅硬、
    形狀銳利，有照片在卷足參（參警卷第13頁），客觀上自足
    以對人之生命、身體、安全構成威脅，具有危險性，堪認屬
    兇器無訛。被告攜帶可堪作為兇器使用之老虎鉗，剪斷竊得
    電纜線1 條，應構成攜帶兇器竊盜既遂。
三、本件核被告之所為，係犯刑法第321 條第1 項第3 款之攜帶
    兇器竊盜罪。爰審酌被告不知尊重他人財產權，攜帶兇器竊
    盜，危害治安及善良風俗，實有不該；且被告前因持堪為兇
    器之大型鐵鉗及鉗子竊得電纜線之加重竊盜案件，經事實欄
    所示論罪科刑及執行完畢等情，有被告前案紀錄表在卷足參
    。其本件雖非累犯，然仍係犯同類型之攜帶兇器竊盜罪，且
    犯後飾詞狡辯，態度欠佳，惡性匪淺。惟念及告訴人警詢失
    竊財物價值僅約1200元非鉅，且告訴人林建廷於本院審理時
    表示被告已向其道歉，而上開電纜線並非新品，贓物已經警
    發還林建廷，其實質損害已有減輕，暨被告犯罪之動機、目
    的、手段等一切情狀，酌情量處如主文所示之刑，以資懲儆
    。另本院認對被告所科之刑已足收教化之效，公訴人於審判
    時論告求處有期徒刑10月，稍有過高，併此敘明。
四、又扣案之老虎鉗1 把，為被告所有供其本件竊盜電纜線所用
    之物，已據被告於警詢、本院審理時供承在案，依刑法第38
    條第1 項第2 款規定，併應宣告沒收。
據上論結，應依刑事訴訟法第299 條第1 項前段，刑法第321 條
第1 項第3 款、第38條第1 項第2 款，刑法施行法第1 條之1，
判決如主文。
本案經檢察官乙○○到庭執行職務。
中    華    民    國    97    年    12    月    31    日
                  刑事第十九庭  法  官  李昆南
以上正本證明與原本無異。
如不服本判決應於收受送達後10日內向本院提出上訴書狀，並應
敘述具體理由；如未敘述上訴理由者，應於上訴期間屆滿後20日
內向本院補提理由書（均須按他造當事人之人數附繕本）「切勿
逕送上級法院」。
中    華    民    國    97    年    12    月    31    日
                                書記官  吳金霞
附錄本判決論罪之法條：
刑法第321條第1項（加重竊盜罪）
犯竊盜罪而有左列情形之一者，處6 月以上、5 年以下有期徒刑
：三  攜帶兇器而犯之者。


司法院資訊處製作；財團法人民間司法改革基金會備份。
